臺灣高等法院民事判決               100年度上易字第1051號
上  訴  人  潘佳宜
訴訟代理人  巫瑞芳
被 上訴 人  東方巴黎大樓自救.
法定代理人  阮金山
訴訟代理人  翁子期
被 上訴 人  呂瑞霞
訴訟代理人  陳振瑋律師
複  代理人  陳榮哲律師
上列當事人間請求排除侵害等事件，上訴人對於中華民國100年9
月7日臺灣基隆地方法院100年度訴字第46號第一審判決提起上訴
，本院於100年12月13日言詞辯論終結，判決如下：
    主      文
原判決關於駁回上訴人後開第二項之訴部分及訴訟費用之裁判均
廢棄。
上開廢棄部分，確認上訴人對坐落基隆市○○段210地號土地上
門牌號碼基隆市安樂區○○○路110-77號底二層如附圖所示編號
A、B部分之停車位(面積11.56平方公尺)有管理使用權存在。
其餘上訴駁回。
第一、二審訴訟費用由上訴人及被上訴人東方巴黎大樓自救會各
負擔二分之一。
    事實及理由
一、上訴人起訴主張：伊前向法務部行政執行署宜蘭行政執行處
    （下稱宜蘭行政執行處）標得台京建設股份有限公司（下稱
    台京公司）所有坐落基隆市○○區○○段210地號土地上建
    物門牌號碼分別為基隆市安樂區○○○路110-77底一、二層
    （下稱系爭建物），面積均為474.44平方公尺，權利範圍各
    萬分之921（下統稱系爭地下建物應有部分），為台京公司
    對系爭地下建物應有部分之全部，宜蘭行政執行處於民國（
    下同）98年2月25日核發不動產權利移轉證書予伊，伊並於
    98年3月19日辦妥所有權移轉登記。伊取得之系爭地下建物
    應有部分，係做為停車場使用，非公共設施，此為宜蘭行政
    執行處不動產查封清冊附記欄4不動產現況(1)所載明，伊本
    於台京公司與共有人間之停車位分管契約即「東方巴黎停車
    位使用契約書」，繼受取得台京公司保留之特定停車位即Ｂ
    1-2、Ｂ1-7及Ｂ2- 24、Ｂ2-21號之管理使用權。其中Ｂ1-2
    、Ｂ1-7及Ｂ2-24等3個停車位，業經原法院98年度簡上字第
    31號民事判決（下稱另件31號確定判決）認定伊擁有管理使
    用權；另Ｂ2- 21部分，依被上訴人東方巴黎大樓自救會（
    下稱大樓自救會）於另件31號確定判決審理時之99年3月30
    日民事陳報狀附件二之B2-16停車位之停車位使用契約書所
    載，「一、停車位置：如圖（16）號車位」其中刪除「16
    」、增加「21」之記載，與被上訴人呂瑞霞所持停車位使用
    契約書之原本所載不符，前揭刪改之記載，係大樓自救會擅
    自刪改，非台京公司所為，業經大樓自救會於100年8月2日
    所自承，足見被上訴人呂瑞霞所持停車位使用契約書原本並
    無更改停車位號碼之記載，則依其所持有之停車位使用契約
    書所載，被上訴人呂瑞霞管理使用之停車位係Ｂ2-16停車位
    ，Ｂ2-21停車位則為台京公司未出售而由台京公司保留之管
    理使用權之停車位。既有書面之協議存在，顯無再另有默示
    分管或分管默契之可言。另系爭Ｂ2-16停車位範圍內，有白
    漆標示之A7-8F字樣，係被上訴人呂瑞霞專有部分建物之代
    號，表示Ｂ2-16停車位為被上訴人呂瑞霞所管理使用，亦與
    被上訴人呂瑞霞持有「東方巴黎停車位使用契約書」所載相
    符，被上訴人呂瑞霞主張與台京公司協議變更停車位為Ｂ2-
    21停車位，顯非事實，至被上訴人呂瑞霞長期使用Ｂ2-21停
    車位，無人異議，乃因台京公司不知情，且台京公司停車位
    應有部分長期未出售所致。至被上訴人大樓自救會出具之證
    明書，係被上訴人呂瑞霞臨訟杜撰，殊無可採，是被上訴人
    呂瑞霞占用Ｂ2-21停車位即屬無權。又依95年至98年度東方
    巴黎社區停車位清潔費收入表所示，95、96年度未記載各停
    車位管理使用權（所有權）人，97年度地下二樓車主林怡君
    部分所有權則記載為「BF2 16呂瑞霞」，車主阮文昌、林煥
    文部分所有權則記載為「BF2 21陳慧菁17」、「陳慧菁17」
    ，98年度始變更記載為「（卡片編號28）編號BF2- 21所有
    人呂瑞霞」、「（卡片編號31）編號BF 2-17所有人陳慧菁
    」、「（卡片編號15）編號BF2-17所有人陳慧菁」，足證被
    上訴人呂瑞霞所管理使用之停車位原係Ｂ2-16停車位，98年
    始擅自變更為Ｂ2-21停車位，而第三人陳慧菁則係占用Ｂ2-
    21及Ｂ2-17停車位，惟陳慧菁原始購買車位為Ｂ2-17停車位
    ，其於斯時所占用Ｂ2-21停車位，自係無權占用。且被上訴
    人大樓自救會曾因管理員捲款，自救會95年前雖已成立，惟
    運作並未正常，迄自97年起開始清查停車位使用狀況，期間
    被上訴人大樓自救會顯無從知悉被上訴人呂瑞霞使用B2-21
    十幾年，其逕認被上訴人呂瑞霞持有之停車位使用契約書記
    載錯誤而將停車位編號刪改為Ｂ2-21號，自屬無據，無從形
    成分管之默契，從而被上訴人呂瑞霞辯稱就B2-21停車位，
    係有分管之默契云云，顯無足採。退而言之，若法院認被上
    訴人呂瑞霞與台京公司間確有變更停車位為Ｂ2-21之情事，
    則Ｂ2-16停車位因而成為台京公司保留管理使用權之停車位
    ，伊經拍賣程序取得台京公司停車位應有部分全部，自得依
    法受讓其保留之Ｂ2-16停車位之管理使用權。惟被上訴人大
    樓自救會否認有Ｂ2-16停車位存在，並辯稱如附圖所示編號
    A、B部分係屬公共設施，拒絕點交予伊，伊對該停車位管理
    使用權已處於不明確之不安定狀態，自得對被上訴人大樓自
    救會提起確認之訴。爰依民法第767條之規定，先位聲明請
    求：被上訴人呂瑞霞應將門牌號碼基隆市安樂區○○○路
    110-77號底二層如附圖所示編號Ｂ2- 21號停車位即如基隆
    市安樂地政事務所所繪製停車位複丈成果圖（下稱附圖）所
    示編號D部分遷讓返還與上訴人。倘法院認上訴人先位之請
    求無理由，則備位聲明請求：確認上訴人對坐落基隆市○○
    段210地號土地上門牌號碼基隆市安樂區○○○路110-77 號
    底二層如附圖所示編號A、B部分之停車位(面積11.56平方公
    尺)有管理使用權存在之判決。
二、被上訴人呂瑞霞則以：上訴人前向宜蘭行政執行處拍定所取
    得台京公司所有系爭地下建物應有部分各萬分之921，係台
    京公司在系爭地下建物僅餘之應有部分。依其他購買停車位
    住戶對系爭地下建物應有部分比例最少為萬分之307計算，
    上訴人所取得台京公司所有系爭地下建物應有部分萬分之92
    1，至多應取得3個停車位之權利（以房屋面積持分17/10000
    ，換算停車位應有部分為307/10000，921÷307＝3），上訴
    人已於另件31號確定判決取得3個停車位管理使用權，其主
    張尚有第4個停車位管理使用權顯屬無據。縱認上訴人取得4
    個停車位管理使用權，但在未經區分所有權人決議同意或變
    更規約之情形下，上訴人主張就特定停車位有管理使用權尚
    屬無稽。而系爭地下建物共有人間有分管契約，伊自交屋迄
    今均使用分管契約約定之B2-21停車位，因此伊約定專用部
    分即為B2-21停車位。伊原先購買之停車位雖為B2-16之停車
    位，但於82、83年間交屋時，台京公司為興建機電設備，乃
    將伊之停車位約定專用部分變更為B2-21停車位，伊亦使用
    將近20年，系爭B2-21停車位為伊依據分管契約約定專用部
    分，上訴人無排除伊合法占有之權源。至台京公司未出售或
    保留之停車位並非當然由其繼受人取得，而仍應視原分管契
    約有無約定出賣人就特定編號之停車位有無專用權，以及受
    讓人購買之應有部分比例是否足認有受讓停車位而定。上訴
    人前向宜蘭行政執行處拍定而取得台京公司所有系爭房屋底
    一、二層應有部分各萬分之921，係屬台京公司在系爭房屋
    底一、二層僅餘之應有部分，然應有部分係抽象存在於共有
    物任何部分之上，而非侷限於共有物之特定部分，上訴人未
    能舉證證明台京公司確有B2-21停車位之分管使用權限，僅
    以其取得台京公司原就系爭房屋底一、二層之應有部分各萬
    分之921，遽以主張就B2-21停車位有分管使用權限，洵屬無
    據。況伊已使用該停車位近20年，無人爭執，自應認B2之21
    停車位於各住戶間已有分管協議之存在。從而上訴人依民法
    第767條規定，先位請求伊遷讓B2-21停車位，自屬無據等語
    ，資為抗辯。
三、被上訴人大樓自救會則以：系爭地下建物內雖有停車位分管
    契約存在，但最後約定分管之停車位僅有19個，並無B2-16
    之停車位存在，上訴人所主張之B2-16停車位使用目前提供
    予全體住戶輪流停放機車，且伊並未就停放機車部分收取管
    理費。上訴人自台京公司所取得系爭地下建物之應有部分乃
    為萬分之921，依據被上訴人大樓自救會提出擁有系爭地下
    建物停車位之各區分所有權人共19人，其中黃文興、魏鳳鈴
    、陳明月、鄭安裕、江月琳等住戶，其住家房屋坐落於社區
    前棟建物，而非地下停車場所在之後棟建物，因此就處於後
    棟地下建物停車場擁有單獨地下建物權狀，而該權狀記載之
    應有部分均為萬分307，足以證明欲取得一個停車位至少應
    有萬分之307以上之應有部分，是依據上訴人取得應有部分
    為萬分之921，僅能取得3個停車位，而上訴人已在另件第31
    號確定判決取得3個停車位，故不得再主張其仍有第4個即B2
    -16號停車位。況上訴人所請求之B2-16停車位，早已由台京
    公司變更為汽車升降機房設備使用，此可由台京公司在82年
    3月5日售出停車位時所出具之使用停車位憑證未再有停車位
    位置圖，足證原始車位位置圖早已不再沿用，該部分應屬公
    共設施，已由伊作為機車停放之管理使用，該部分分管專用
    約定已不存在等語，資為抗辯。
四、原審判決上訴人敗訴，上訴人不服，提起上訴，並先位上訴
    聲明：(一)、原判決廢棄。(二)、被上訴人呂瑞霞應將坐落基隆
    市○○段210地號土地上門牌號碼基隆市安樂區○○○路110
    -77號底二層如附圖所示編號D部分之停車位(面積13.95平方
    公尺)遷讓返還予上訴人。備位上訴聲明：(一)、原判決廢棄
    。(二)、確認上訴人對坐落基隆市○○段210地號土地上門牌
    號碼基隆市安樂區○○○路110-77號底二層如附圖所示編號
    A、B部分之停車位(面積11.56平方公尺)有管理使用權存在
    。被上訴人等則答辯聲明：上訴駁回。
五、兩造不爭執之事項：
(一)、上訴人前向宜蘭行政執行處標得台京公司所有坐落基隆市○
    ○區○○段210地號土地上建物門牌號碼分別為基隆市安樂
    區○○○路110-77底一、二層，面積均為474.44平方公尺，
    權利範圍各萬分之921，有宜蘭行政執行處不動產查封清冊
    附卷可稽（見原審卷一第246頁）。
(二)、Ｂ1-2、Ｂ1-7及Ｂ2-24等3個停車位，業經原法院98年度基
    簡字第431號、98年度簡上字第31號民事判決確定上訴人擁
    有管理使用權，有各該判決附卷可稽（見本院卷第39至47頁
    ）。
六、本件重要爭點及本院判斷之論據：
    上訴人主張伊拍得系爭地下建物一、二層之應有部分各萬分
    之921，繼受原所有人台京公司與其他地下建物共有人間之
    停車位分管契約，依該契約約定伊對於附圖所示地下建物二
    層D部分之停車位有管理使用權，被上訴人呂瑞霞無任何正
    當權利使用該停車位，侵害伊就該部分之管理使用權，爰依
    民法第767條規定，先位請求被上訴人呂瑞霞遷讓返還該停
    車位予伊。若認被上訴人呂瑞霞與台京公司間確有變更停車
    位為Ｂ2-21之情事，則Ｂ2-16停車位因而成為台京公司保留
    管理使用權之停車位，伊經拍賣程序取得台京公司停車位應
    有部分全部，自得依法受讓其保留之Ｂ2-16停車位之管理使
    用權。惟被上訴人大樓自救會否認有Ｂ2-16停車位存在，並
    辯稱如附圖所示編號A、B部分係屬公共設施，拒絕點交該停
    車位予伊，伊對該停車位管理使用權已處於不明確之不安定
    狀態，自得對被上訴人大樓自救會提起確認之訴等語，然被
    上訴人等否認其事，並分別以前開情詞置辯，是本院應審酌
    之重要爭點厥為：(一)、上訴人所購買之系爭地下建物應有部
    分是否僅擁有3個停車位？(二)、被上訴人呂瑞霞與台京公司
    間是否有變更停車位為Ｂ2-21之情事？上訴人請求被上訴人
    呂瑞霞遷讓返還B2-21停車位有無理由？(三)、倘該Ｂ2-21停
    車位確已由被上訴人呂瑞霞分管使用，則被上訴人大樓自救
    會所管理使用之B2-16停車位即附圖標示A、B部分是否屬上
    訴人所購買之應有部分範圍內？茲分別論述如后：
(一)、上訴人所購買之系爭地下建物應有部分是否僅擁有3個停車
    位？
１、按契約固須當事人互相表示意思一致始能成立，但所謂互相
    表示意思一致，不限於當事人直接為之，其經第三人為媒介
    而將當事人互為之意思表示從中傳達而獲致意思表示一致者
    ，仍不得謂契約未成立。公寓大廈之買賣，建商與各承購戶
    分別約定，該公寓大廈之共用部分或其基地之空地由特定共
    有人使用者，除別有規定外，應認共有人間已合意成立分管
    契約。因此在現今集合式公寓大廈之買賣慣例，建商興建房
    屋出售時，均使用相同格式及內容之定型化契約，倘若購買
    停車位者，該定型化買賣契約書必記載配屬之停車位編號，
    其後並附有標明停車位位置及編號之附圖或停車位使用權證
    書可資比照，未購買停車位者，則買賣契約書上即無配屬之
    停車位編號，亦無上開停車位附圖、證書，此為公眾周知之
    事實，是各買受人於與建商簽訂買賣契約書時即已經由建商
    （本件即為台京公司）約明其分管之停車位，且知悉並同意
    其他買受人亦以同一方式劃分各自分管之停車位。系爭建物
    地下一、二層現均作為停車場使用，有附卷之建物所有權狀
    、車位確認書及車位圖等件為證。揆諸上開說明，堪認系爭
    建物各共有人間對於系爭建物地下一、二層之停車位，已有
    分管契約存在。
２、上訴人前向宜蘭行政執行處標得台京公司所有系爭建物地下
    一、二層，權利範圍各萬分之921，有宜蘭行政執行處不動
    產查封清冊附卷可稽（見原審卷一第246頁），亦為兩造所
    不爭執。則承上所述，台京公司與系爭建物之共有人間既存
    有停車位分管契約即東方巴黎停車位使用契約書（見第31號
    訴訟卷一第9、126、127頁等），而上訴人係因拍定而買受
    上開應有部分，自是當然繼受台京公司之上開分管契約約定
    。參以原未承購停車位之上訴人就系爭建物地下一、二層之
    應有部分各為萬分之17，其餘未承購停車位之住戶就系爭建
    物地下一、二層之應有部分，則視其主建物面積之大小而異
    ，絕大部分係在萬分之8至萬分之28之間，而承購停車位之
    住戶，其對系爭建物地下一、二層之應有部分，亦視其主建
    物面積之大小不同而各有萬分之307至萬分之432不等之區分
    ，比對上開承購及未承購停車位住戶之應有部分比例，承購
    停車位住戶就系爭建物地下一、二層之應有部分比例扣除未
    承購停車位住戶之萬分之8至28之間，其停車位（含車道）
    應分擔之應有部分各約在萬分之299至萬分之424及萬分之27
    9至萬分之404之間，而上訴人既已買受台京公司於系爭建物
    地下一、二層所剩餘應有部分之全部，且其應有部分係各萬
    分之921，則據此換算，上訴人於系爭建物地下一、二層應
    可分得各2個停車位。上訴人對於系爭建物地下一層有Ｂ1-2
    、Ｂ1-7兩個停車位及系爭建物地下二層有Ｂ2-24一個停車
    位，共計3個停車位之管理使用權，業經原法院98年度基簡
    字第431號、98年度簡上字第31號民事判決確定在案，除有
    各該判決附卷可稽外（見本院卷第39至47頁），復為兩造所
    不爭執，且經本院調閱該案卷宗查明無訛(至於該案98年度
    簡上字第31號判決主文顯然錯誤部分，應由該院更正)，是
    以上訴人主張伊於系爭建物地下二層尚有1個停車位之管理
    使用權，應堪採信。被上訴人等辯稱上訴人買受系爭建物地
    下一、二層之應有部分各萬分之921，僅能分得3個停車位，
    並無第4個停車位云云，即無可採。
(二)、被上訴人呂瑞霞與台京公司間是否有變更停車位為Ｂ2-21之
    情事？上訴人請求被上訴人呂瑞霞遷讓返還B2-21停車位有
    無理由？
１、經查，被上訴人呂瑞霞固不否認原本購屋時所購買之停車位
    編號為B2-16車位，而非附圖標示D部分之停車位（B2-21停
    車位），然稱嗣後交屋時，因B2-16車位太小，乃與台京公
    司合意變更為附圖標示D部分即B2-21停車位，而此部分合意
    變更之證據，從被上訴人呂瑞霞交屋迄今均係使用B2-21停
    車位之客觀事實，既為兩造所不爭執，應堪推認被上訴人呂
    瑞霞辯稱其與台京公司已合意將原約定B2-16停車位之分管
    契約變更為其目前使用B2-21停車位之事實為真。否則，在
    上訴人拍定系爭地下建物之前，台京公司如何能擅將該編號
    B2-16停車位如附圖標示C部分(面積0.95平方公尺)供昇降機
    機房使用(詳後述)？豈不侵害屬被上訴人呂瑞霞所有該停車
    位之權益？
２、次查，B2-21停車位地面上確實以白色油漆寫下「A7-8F 」
    等字樣，而該字樣乃為被上訴人呂瑞霞所購房屋尚未編列門
    牌號碼之建物代號，除經原審現場履勘屬實外，上訴人復不
    否認，僅係主張上揭字樣無法證明為台京公司所塗寫及被上
    訴人呂瑞霞長期使用該停車位乃因台京公司不知情而未提出
    異議所致。然分管契約雖為債權契約，原本應僅在契約當事
    人間產生效力，但在目前實務上肯認其具有類似租賃契約之
    準物權效力，可以及於受讓應有部分之第三人，而其依據大
    法官會議解釋釋字第349號要旨揭示，應以受讓者可得而知
    分管契約之存在為必要，因此分管契約效力之重點即在於可
    得而知此項具有接近公示效果的要件，而依據被上訴人呂瑞
    霞長期管理使用該停車位及車位地面上塗寫有代表其買賣契
    約房屋編號之字樣，顯已充足分管契約之公示原則，應可確
    信被上訴人呂瑞霞嗣後依分管契約所管理使用之停車位乃系
    爭附圖標示D部分即B2-21停車位，上訴人主張其為該部分車
    位約定之管理使用權人，顯屬無據。基此，附圖標示D部分
    之停車位即B2-21停車位依分管契約所約定管理使用權人即
    應為被上訴人呂瑞霞，而非上訴人。上訴人主張被上訴人呂
    瑞霞無權使用附圖所示D部分即B2-21停車位，並請求被上訴
    人呂瑞霞應遷讓該停車位，即非有據。
(三)、倘該Ｂ2-21停車位確已由被上訴人呂瑞霞分管使用，則被上
    訴人大樓自救會所管理使用之B2-16停車位即附圖標示A、B
    部分是否屬上訴人所購買之應有部分範圍內？
１、按確認法律關係成立或不成立之訴，非原告有即受確認判決
    之法律上利益，不得提起之，民事訴訟法第247條定有明文
    。又所謂即受確認判決之法律上利益，係指法律關係之存否
    不明確，原告主觀上認其在法律上之地位有不安之狀態存在
    ，而且此種不安之狀態，能以確認判決將之除去者而言。若
    縱經法院判決確認，亦不能除去其不安之狀態者，即難認有
    即受確認判決法律上利益（最高法院52年台上字第1240號判
    例意旨參照）。
２、查上訴人主張台京公司既與被上訴人呂瑞霞變換停車位，則
    原為被上訴人呂瑞霞所有之B2-16停車位，即應屬台京公司
    所有，伊既繼受該公司之權利，即應取得B2-16停車位之管
    理使用權，B2-16停車位之部分空間即系爭附圖標示C部分雖
    經台京公司變更為汽車升降機房設備使用，惟該部分仍屬伊
    所有等情，為被上訴人大樓自救會所否認，則上訴人依上開
    說明，提起本件確認之訴，於法即無違誤，應予准許。
３、上訴人提出系爭地下建物地下二層之車位標示圖乙紙，該書
    面上確實有標示B2-16車位，嗣經原審現場履勘系爭建物地
    下二層相對位置，地面確實以白漆塗寫「16」字樣，而被上
    訴人大樓自救會對上揭車位標示圖並不爭執為真正（見原審
    卷一第163頁），且被上訴人呂瑞霞亦坦承其原先購買之停
    車位編號為地下二層之16車位，據此堪信台京公司與其他共
    有人約定之分管契約中確實存在20個停車位，包括與被上訴
    人呂瑞霞原所約定之B2-16停車位。台京公司與被上訴人呂
    瑞霞變換停車位後，B2-16停車位之管理使用權即屬台京公
    司所有。縱台京公司嗣將該停車位一部分即附圖標示C部分
    提供作為大樓裝置昇降機機房使用，然附圖標示A、B部分之
    停車空間仍應屬台京公司所有，上訴人買受台京公司所有系
    爭建物地下一、二層應有部分全部，自應包括原屬B2-16 停
    車位之附圖標示A、B部分。
４、次查，分管契約原編定B2-16停車位之部分面積即如附圖標
    示C部分之0.95平方公尺，係供昇降機機房使用，業據原審
    現場履勘，有勘驗筆錄及照片附卷可參（見原審卷一第162
    至176頁），並囑託地政事務所繪製附圖標示甚明，此部分
    兩造亦不爭執，應堪認定。且原編定B2-16停車位扣除如附
    圖標示C部分面積0.95平方公尺供昇降機機房使用後，所剩
    空間雖非屬長方形，而是劃分成如附圖標示A(5.48平方公尺
    )、B(6.08平方公尺)較接近正方形，長度分別為219公分、
    249公分，合計長度468公分、面積11.56平方公尺，有上開
    附圖可稽（見原審卷一第200頁），當可停放一部市售長度
    約360公分之休旅車（見本院卷第58頁），並非不可充當停
    車位使用，事實上該標示A、B部分亦供停放車輛，有上訴人
    提供之照片可稽（見原審卷一第49、50頁），且被上訴人大
    樓自救會訴訟代理人於原審亦陳稱：「紅色的位置是B2的17
    號停車位，17號停車位當時的所有權人陳慧菁將車位租給林
    煥文，林煥文將他後半部接近機房的部分分租給別人再停一
    部車，所以17號停車位只有一個，但是因為事實上停了兩部
    車，所以自救會收了兩份清潔費」等語(見原審卷一第45頁)
    ，益見台京公司並未將該B2-16停車位廢棄，否則被上訴人
    大樓自救會如何會允許該向陳慧菁承租B2-17停車位之林煥
    文得將與B2-17停車位相鄰之B2-16停車位即上開附圖標示A
    、B空間另租他人停放車輛？又如何會向之收取雙份之清潔
    費？是被上訴人大樓自救會辯稱該B2-16即上開附圖標示A、
    B空間屬公共設施，已由伊作為機車停放之管理使用，該部
    分分管專用約定已不存在云云，不僅與事實不符，且缺乏證
    據顯示台京公司在上訴人拍定系爭地下建物之前即已放棄該
    停車位，是其所辯自非可採。從而上訴人請求確認伊對B2-1
    6即附圖標示A、B部分(面積合計11.56平方公尺)之停車位有
    管理使用權存在，即非無稽。
七、綜上所述，上訴人依民法第767條規定，先位請求被上訴人
    呂瑞霞應將坐落基隆市○○段210地號土地上門牌號碼基隆
    市安樂區○○○路110-77號底二層如附圖所示編號D部分之
    停車位(面積13.95平方公尺)遷讓返還予上訴人，洵非正當
    ，不應准許。原審為上訴人先位請求敗訴判決，核無違誤，
    上訴意旨指摘原判決此部分不當，求予廢棄改判，為無理由
    ，應予駁回。至備位請求確認上訴人對坐落基隆市○○段21
    0地號土地上門牌號碼基隆市安樂區○○○路110-77號底二
    層B2-16即如附圖所示編號A、B部分之停車位(面積11.56 平
    方公尺)有管理使用權存在，即屬正當，應予准許。原審為
    上訴人備位請求部分敗訴判決，尚有未洽，上訴意旨指摘原
    判決此部分不當，求予廢棄改判，為有理由，應由本院將此
    部分判決廢棄，改判如主文第二項所示。又本件事證已臻明
    確，兩造其餘之攻擊或防禦方法及未經援用之證據，經斟酌
    後認均不足影響判決之結果，自無逐一論駁之必要，併此敘
    明。
八、據上論結，本件上訴為一部有理由、一部無理由，依民事訴
    訟法第449條第1項、第450條、第79條，判決如主文。
中    華    民    國   100    年    12    月    27    日
                    民事第十三庭
                        審判長法  官  蕭艿菁
                              法  官  林麗玲
                              法  官  黃豐澤
正本係照原本作成。
不得上訴。
中    華    民    國   100    年    12    月    28    日
                              書記官  江采廷